臺灣士林地方法院刑事判決　　　　　　　95年度訴字第1160號
公　訴　人　臺灣士林地方法院檢察署檢察官
被　　　告　丁○○
指定辯護人　本院公設辯護人　乙○○
上列被告因違反毒品危害防制條例案件，經檢察官提起公訴（95
年度偵字第13311號），本院判決如下：
    主  文
丁○○販賣第三級毒品未遂，處有期徒刑壹年拾月。緩刑肆年，
緩刑期間付保護管束。扣案之第三級毒品氟硝西泮（Flunitraze
pam ，俗稱FM2） 參拾壹顆（驗餘淨重柒點貳陸壹公克）及門號
為0000000000 號JMAS牌行動電話壹支均沒收。
    事  實
一、丁○○明知氟硝西泮（Flunitrazepam ，俗稱FM2） 係毒品
    危害防制條例列管之第三級毒品，為供己施用，於民國95年
    10月初某日，透過網路交易方式，以新臺幣（下同）12,000
    元之代價，向姓名年籍不詳之人購入FM2 共32顆，並施用1
    顆。迄同年10月25日上午12時27分許，竟基於販賣營利之意
    圖，在臺北市士林區「BOSS網咖」，利用網際網路以「要f2
    密」暱稱進入「奇摩雅虎網站粉色豆豆聊天室」，在聊天室
    內向不特定人兜售FM2 ，為販賣之要約，網路巡邏員警丙○○於見狀，即化名「VIN 」向丁○○詢及購買FM2 之價錢，
    丁○○回稱「1 顆400 元，10顆3,500 元」，丙○○見事證
    成熟，乃將丁○○所留0000000000號電話告知同事即警員甲○○與丁○○聯絡見面之事，在電話聯絡中，警員甲○○與
    丁○○約定以5,000 元價格購買10顆FM2 ，並提供外送約定
    地點服務。同日晚間8 時許，在臺北市大同區○○○路165
    號5 樓交易地點，丁○○正欲交付FM2 時，為警當場查獲而
    販賣未遂，警方並扣得丁○○所有FM2 共31顆（驗餘淨重7.
    261 公克）及供聯絡用門號為0000000000號之JMAS牌行動電
    話1 支。
二、案經臺北市政府警察局大同分局報告臺灣士林地方法院檢察
    署檢察官偵查起訴。
    理  由
一、上開犯罪事實，業據被告丁○○迭於警詢、檢察官偵查及本
    院審理中坦承不諱，核與證人即承辦警員丙○○、甲○○於
    本院審理中結證之情節相符，並有「奇摩雅虎網站粉色豆豆
    聊天室」網頁資料1 份在卷可憑，而扣案之FM2 共31顆經檢
    察官命令警方送行政院衛生署管制藥品管理局鑑定，確屬毒
    品危害防制條例列管之第三級毒品氟硝西泮（Flunitrazepa
    m ，俗稱FM2 ，驗餘淨重7.261 公克），此有該局95年12月
    25日管檢字第0950013882號鑑定報告書1 紙附卷（參見本院
    卷第52頁）可憑，足認被告應有著手故意販賣上開毒品之行
    為，惟因證人甲○○係以警員調查證據之身分與被告談論販
    賣之交易，本身並無購買之故意，雙方自未達成買賣特定第
    三級毒品、價金之合意及交付之結果，應認被告販賣上開第
    三級毒品FM2 未遂，自甚明確。
二、核被告所為，係犯毒品危害防制條例第4 條第3 項、第6 項
    販賣第三級毒品未遂罪。公訴人認構成毒品危害防制條例第
    5 條第3 項意圖販賣而持有第三級毒品罪，容有未洽，起訴
    法條應予變更。又被告已著手於販賣毒品犯罪行為之實行而
    不遂，爰依法減輕其刑。按被告年僅18歲，母親以拾荒為生
    ，父親失業，自小靠伯父鐘豊豪養育，15歲即出外工作，擔
    任鷹架工，經濟拮据，生活困苦，此有公訴人庭呈臺北縣政
    府警察局樹林分局95年12月11日北縣警樹偵字第0950033201
    號函所附被告家庭狀況查訪表1 份可資佐證，其因思慮未周
    ，為圖所得致初犯販賣第三級毒品之重罪，再其意圖出售僅
    10顆FM2 予警方偽裝之買方，未造成甚大危害治安之結果，
    犯罪情狀顯可憫恕，如宣告毒品危害防制條例第4 條第3 項
    、第6 項販賣第三級毒品未遂罪之法定刑最低度有期徒刑5
    年，或未遂犯減輕後之法定刑最低度有期徒刑2 年6 月，猶
    嫌過重，乃依刑法第59條之規定酌減其刑。爰審酌被告之素
    行、動機，及目前毒品氾濫，被告於此社會治安日益惡化之
    際，明知為管制之第三級毒品FM2 ，卻仍於網路上兜售販賣
    ，販賣之數量不多、影響社會治安之程度不大，犯後坦承犯
    行、態度良好等一切情狀，量處如主文所示之刑，以示儆懲
    。未查被告並無犯罪前科，此有臺灣高等法院被告前案記錄
    表1 份在卷可憑，其因一時失慮，致犯本罪，犯罪後已供認
    犯行，知所悔悟，經此罪刑之宣告，當知所警惕，信無再犯
    之虞，本院認為所宣告之刑，以暫不執行為適當，爰依刑法
    第74條第1 項第1 款規定，併宣告緩刑4 年，並依刑法第93
    條第1 項之規定，諭知於緩刑期間付保護管束，以資矯正，
    並啟自新（被告於緩刑期間內，如因故意犯罪致受有期徒刑
    以上刑之宣告者，或違反保護管束應遵守事項情節重大者，
    將撤銷緩刑並執行原有刑期）。
三、扣案第三級毒品氟硝西泮（Flunitrazepam ，俗稱FM2）31
    顆（驗餘淨重7.261 公克）為違禁物，應依刑法第38條第1
    項第1 款宣告沒收；而扣案之門號為0000000000號JMAS牌之
    行動電話1 支為被告所有供販賣毒品使用之物品，業據被告
    坦承不諱，應依刑法第38條第1 項第3 項前段、毒品危害防
    制條例第19條第1 項宣告沒收。
據上論斷，應依刑事訴訟法第299 條第1 項前段、第300 條，毒
品危害防制條例第4 條第3 項、第6 項、第19條第1 項，刑法第
11條、第25條第2 項、第59條、第74條第1 項第1 款、第93條第
1項 、第38條第1 項第1 款、第3 項前段，判決如主文。
本案經檢察官林宏松到庭執行職務。
中　　華　　民　　國　　96　　年　　1 　　月　　25　　日
                  刑事第一庭審判長法  官  洪英花
                                  法  官  林清吉
                                  法  官  雷雯華
以上正本證明與原本無異。
如不服本判決，應於判決送達後10日內，向本院提出上訴狀。
                                  書記官  陳如玲
中　　華　　民　　國　　96　　年　　1 　　月　　25　　日
附錄本案論罪科刑法條之依據：
毒品危害防制條例第4條第3項、第6項
製造、運輸、販賣第三級毒品者，處 5 年以上有期徒刑，得併科
新臺幣 5 百萬元以下罰金。
前5 項之未遂犯罰之。
